【裁判字號】    97,審易,990
【裁判日期】    970715
【裁判案由】    竊盜
【裁判全文】
臺灣高雄地方法院刑事判決             97年度審易字第990號
公  訴  人  臺灣高雄地方法院檢察署檢察官
被      告  乙○○
上列被告因竊盜案件，經檢察官提起公訴（97年度偵字第10730
號），本院判決如下：
    主  文
乙○○攜帶兇器竊盜，累犯，處有期徒刑壹年貳月。
其他被訴部分（指被訴普通竊盜部分）無罪。
    事  實
一、乙○○前因竊盜案件，經法院判處有期徒刑3 月確定，於民
    國94年6 月24日入監服刑，於94年9 月23日期滿執行完畢（
    構成累犯）；復因毒品危害防制條例、竊盜等案件，經法院
    分別判處有期徒刑10月、10月、3 月確定，此3 罪嗣因適用
    中華民國九十六年罪犯減刑條例經分別減刑為有期徒刑5 月
    、5 月、1 月又15日，且後2 罪並經定其應執行之刑為有期
    徒刑6 月，以上各罪接續執行，於96年12月8 日減刑後縮刑
    期滿執行完畢（亦構成累犯）。詎不知悔改，猶意圖為自己
    不法之所有，於97年4 月8 日15時許，攜帶在客觀上足對人
    之生命、身體安全構成威脅，具有危險性而可供兇器使用、
    外觀與香蕉刀類似之刀具（下稱前開刀具）1 支，獨自騎乘
    腳踏車前去高雄縣仁武鄉○○道1 號鼎金系統交流道新增閘
    道工程」工地（下稱前開工地）內，竊取工地主任甲○○管
    理之電風扇角架1 支（價值約新臺幣〔下同〕500 元）得手
    。正欲逃離現場之際，經甲○○上前攔阻，乙○○乃以前開
    刀具朝甲○○及聞聲趕來參與圍捕之陳朱能揮舞（惟未達使
    甲○○、陳朱能難以抗拒之程度），雙方進而發生肢體衝突
    ，致甲○○受有左手、左手臂擦傷之傷害，另陳朱能則受有
    左手、左手肘擦傷等傷害（傷害部分均未據告訴）。
二、案經高雄市政府警察局三民第二分局報請臺灣高雄地方法院
    檢察署檢察官偵查起訴。
    理  由
壹、證據能力方面
一、證人即前開工地主任甲○○、工地人員陳朱能於偵查中之結
    證，經核並無顯不可信之情況，且被告乙○○復於本院準備
    程序中，陳明放棄對渠等（重複）進行對質、詰問（本院卷
    第21頁參照），是以證人甲○○、陳朱能之偵查中陳述，得
    作為本案之證據使用。
二、卷附高雄榮民總醫院診斷證明書2 份、扣押筆錄暨扣押物品
    目錄表及贓物認領保管單各1 份，均經被告乙○○及檢察官
    同意作為本案證據使用。本院審酌前開陳述作成時之狀況，
    也認為適當，依刑事訴訟法第159 條之5 第1 項，應有證據
    能力。
貳、實體方面
一、訊據被告就其曾多次騎乘腳踏車前去前開工地一帶，且尚曾
    於97年4 月8 日15時許，在前開工地內，與甲○○、陳朱能
    發生肢體衝突等情，固不否認，惟矢口否認有何竊盜犯行，
    並辯稱：我是為了看別人在前開工地附近練習騎越野摩托車
    ，才會於97年4 月8 日下午騎乘腳踏車前往該處，但我並未
    攜帶刀具同往，也不曾下手行竊任何物品，當天是幾個工地
    工作人員看到我就出手打我，我才會反擊云云。經查：
(一)被告曾於犯罪事實欄所示之時點，騎乘腳踏車前去前開工地
    一帶，進而因故與任職前開工地之工地主任甲○○及陳朱能
    發生肢體衝突；又前開肢體衝突過後，據報到場之警當場扣
    得電風扇角架1 臺，並發現甲○○之左手臂受有條狀傷勢，
    且其所穿著上衣亦有條狀之破損，另陳朱能之左手背等處也
    有明顯之長條狀傷勢，而所穿著上衣之左、右衣袖部位，也
    均留有長條狀之破損，遂俱予拍照存證等情，為被告所不爭
    執，且有蒐證照片13張（警卷第19-23 頁）、高雄榮民總醫
    院診斷證明書2 份（警卷第16、17頁）、扣押筆錄暨扣押物
    品目錄表（警卷第9-10頁）及贓物認領保管單（警卷第11頁
    ）各1 份在卷可稽，自俱堪認定。
(二)證人甲○○於偵查中證稱：97年4 月8 日15時許，我尾隨被
    告看到被告拿工地的電風扇角架，我因而上前驅趕被告離開
    ，被告見狀旋自所騎乘之腳踏車菜籃內拿出1 把類似香蕉刀
    的東西朝我與陳朱能揮舞，造成我的衣服破損，且身體也因
    此受傷等語綦詳（偵卷第32-33 頁）。另證人陳朱能於偵查
    中亦證偁：我看到甲○○要趕走被告趕不走，雙方因而打起
    來，我就過去幫忙，被告一開始拿刀的目的應該是要避免我
    們出手抓他，接著就朝我們身上亂揮，因肢體衝突過後被告
    曾一度逃離，所以已找不到被告當時所執用之刀具等語明確
    （偵卷第33頁）。本院經核2 位證人所述內容互無齟齬，且
    與本院前所認明之2 位證人在與被告發生肢體衝突過後，手
    部均受有條狀或長條狀傷勢，且渠等所穿上衣之衣袖部位，
    亦留有相當破損各情，全然吻合，復能合理說明本案何以有
    電風扇角架1 臺為警查扣，及前開刀具未能扣案等緣由，足
    徵證人2 人前開所述均屬實而堪採信，被告確曾於97年4 月
    8 日15時許，攜帶前開刀具1 支騎乘腳踏車前去前開工地內
    行竊電風扇角架1 臺得手甚明，被告空言否認犯行，並指責
    證人2 人所述不實云云，俱無足取。
(三)綜上，本案事證明確，被告之犯行至堪認定。
二、按刑法第321 條第1 項第3 款之攜帶兇器竊盜罪，係以行為
    人攜帶兇器竊盜為其加重條件，此所謂兇器，其種類並無限
    制，凡客觀上足對人之生命、身體安全構成威脅，具有危險
    性之兇器均屬之，且祇須行竊時攜帶此種具有危險性之兇器
    為已足，並不以攜帶之初有行兇之意圖為必要（最高法院79
    年臺上字第5253號判例意旨參照），查被告執犯本案之前開
    刀具既得造成甲○○、陳朱能各受如事實欄所示之身體傷勢
    ，已如前述，顯見該刀具係屬銳利，而在客觀上足對人之生
    命、身體安全構成威脅，具有危險性，而可供兇器使用，是
    故核被告所為，乃係犯刑法第321 條第1 項第3 款之攜帶兇
    器竊盜罪。又被告前經事實欄所示徒刑之宣告與執行完畢，
    有臺灣高等法院被告前案紀錄表1 份在卷足稽，被告於該等
    徒刑執行完畢後，5 年以內故意再犯本案有期徒刑以上之罪
    ，為累犯，應依刑法第47條第1 項加重其刑。
三、本院審酌被告前有數次竊盜前科，卻不知悔改，未思以正當
    方式賺取財物，竟犯下本案竊盜犯行，且係攜帶兇器犯之，
    非僅無視他人財產權益，對於他人之生命、身體安全，亦構
    成威脅、侵害，所為誠屬不該，且被告於偵審程序中始終飾
    詞否認犯行，足徵其毫無悔意，態度不佳，更無由輕恕。惟
    念被告所竊得物品僅值500 元，價值尚微，且已然發還予被
    害人取回，有前開贓物認領保管單可稽，被害人所受損害已
    有減輕等一切情狀，爰量處如主文所示之刑。
四、被告執犯本案竊盜犯行之前開刀具1 支，遭被告丟棄而已遍
    尋不著，業經本院認明如前，應認業已滅失（況卷內復無明
    確事證顯示該刀具確屬被告所有，或係屬違禁物），本院自
    無由為沒收之宣告。
、被訴無罪部分
一、公訴意旨另略以：被告復各基於意圖為自己不法所有之犯意
    ，先後：（一）於97年4 月7 日14時許，獨自騎乘腳踏車前
    去前開工地內，徒手竊取甲○○管理之電風扇1 臺，得手後
    騎乘腳踏車逃離現場；（二）於97年4 月8 日13時許，獨自
    騎乘腳踏車前去前開工地內，徒手竊取甲○○管理之鐵片1
    片，得手後騎乘腳踏車逃離現場。因認被告此2 部分所為，
    均涉嫌刑法第320 條第1 項之竊盜罪嫌等語。
二、按犯罪事實應依證據認定之，無證據不得認定犯罪事實；不
    能證明被告犯罪，應諭知無罪之判決，刑事訴訟法第154 條
    第2 項、第301 條第1 項前段分別定有明文。
三、訊據被告堅辭否認犯行；而公訴人認被告涉及此2 部分竊盜
    罪嫌，無非係以證人甲○○之陳述，資為唯一論據。經查，
    證人甲○○於偵查中固證稱：被告先於97年4 月7 日拿工地
    內的電風扇主機，復於97年4 月8 日中午，擅將鐵片放在腳
    踏車後座載離工地等語（偵卷第32頁）；惟資據證人甲○○
    所另證稱：我看到被告拿工地內的電風扇主機該次，距離被
    告約10公尺，且我是步行，而被告騎著腳踏車，第2 次見到
    被告將鐵片放在腳踏車後座載離工地時，也約距離被告10公
    尺，且雙方隔著車輛頗多之大中路，我是依據相同之紅色衣
    服及米色短褲裝扮認出被告的等語（偵卷第32頁），顯見證
    人甲○○此2 次均係在10公尺外見到竊嫌，且竊嫌或已處於
    騎車漸次離去之狀態，或與之中隔有車流往來之道路，所以
    證人甲○○主要係依據衣物穿著情形而斷定該2 次竊盜之行
    為人亦為被告。本院經核相隔10公尺此一非短距離，欲詳予
    觀察某行進中該他人之容貌特徵，原要屬不易，遑論別有車
    輛不斷穿梭、往來於觀察者及受觀察者間，乃為眾所週知；
    至於紅色上衣搭配米色短褲之穿著、裝扮，更係屬平常，而
    無何特異之處，則應無以清楚辨識竊嫌細部容貌之證人甲○
    ○，逕依習見之衣物穿著情形推認被告即係竊嫌，原非無錯
    誤可能而顯難盡信。況本院遍查全卷，亦別無其他積極證據
    足資佐證此2 部分之竊盜犯行，亦出於被告所為，自應認被
    告此2 部分之竊盜犯罪疑嫌均尚有未足，揆諸前揭說明，不
    能證明被告犯罪，依法應諭知被告無罪之判決。
據上論結，應依刑事訴訟法第299 條第1 項前段、第301 條第1
項前段，刑法第321 條第1 項第3 款、第47條第1 項，判決如主
文。
本案經檢察官劉穎芳到庭執行職務。
中    華    民    國    97    年    7     月    15    日
                  刑事第七庭  法  官  莊珮吟
以上正本證明與原本無異。
如不服本判決應於收受本判決後10日內向本院提出上訴書狀，並
應敘述具體理由，如未敘述上訴理由者，應於上訴期間屆滿後20
日內補提理由書狀於本院（均須按他造當事人之人數附繕本）「
切勿逕送上級法院」。
中    華    民    國    97    年    7     月    15    日
                              書記官  黃園芳
◎附錄本案所犯法條：
《刑法第321 條第1 項第3 款》
犯竊盜罪而有左列情形之一者，處6 月以上、5 年以下有期徒刑
：
三、攜帶兇器而犯之者。


司法院資訊處製作；財團法人民間司法改革基金會備份。
